【裁判字號】    98,易,267
【裁判日期】    980227
【裁判案由】    電信法
【裁判全文】
臺灣臺北地方法院刑事判決               98年度易字第267號
公  訴  人  臺灣臺北地方法院檢察署檢察官
被      告  甲○○
            乙○○
            丙○○
上列被告等因違反電信法案件，經檢察官聲請以簡易判決處刑（
九十七年度偵字第二五五七二號、第二六三○三號、第二六三五
三號），經本院簡易庭認為不宜以簡易判決處刑（受理案號為九
十八年度簡字第二七六號），改依通常程序審理，嗣於本院準備
程序進行中，被告就被訴事實為有罪之陳述，經本院裁定進行簡
式審判程序，本院判決如下
    主    文
甲○○共同違反無線電頻率、電功率、發射方式及電臺識別呼號
等有關電波監理業務，由交通部統籌管理（現改由國家通訊傳播
委員會統籌管理核准），非經交通部核准，不得使用之規定，未
經核准擅自使用無線電頻率，處拘役貳拾日，如易科罰金，以新
臺幣壹仟元折算壹日。扣案之發射機壹臺、ＳＴＬ接收機貳臺、
激勵器壹臺、電源供應器貳臺、功率放大器壹臺及ＳＴＬ天線
支均沒收。
乙○○共同違反無線電頻率、電功率、發射方式及電臺識別呼號
等有關電波監理業務，由交通部統籌管理（現改由國家通訊傳播
委員會統籌管理核准），非經交通部核准，不得使用之規定，未
經核准擅自使用無線電頻率，處拘役拾日，如易科罰金，以新臺
幣壹仟元折算壹日。扣案之發射機壹臺、ＳＴＬ接收機貳臺、激
勵器壹臺、電源供應器貳臺、功率放大器壹臺及ＳＴＬ天線支
均沒收。
丙○○共同違反無線電頻率、電功率、發射方式及電臺識別呼號
等有關電波監理業務，由交通部統籌管理（現改由國家通訊傳播
委員會統籌管理核准），非經交通部核准，不得使用之規定，未
經核准擅自使用無線電頻率，處罰金新臺幣玖仟元，如易服勞役
，以新臺幣壹仟元折算壹日。扣案之發射機壹臺、ＳＴＬ接收機
貳臺、激勵器壹臺、電源供應器貳臺、功率放大器壹臺及ＳＴＬ
天線支均沒收。
    犯罪事實
一、甲○○、乙○○、丙○○均明知無線電頻率、電功率、發射
    方式及電臺識別呼號等有關電波監理業務，係由交通部統籌
    管理（現依國家通訊傳播委員會組織法第二條之規定，改由
    國家通訊傳播委員會統籌管理核准），非經國家通訊傳播委
    員會核准不得使用，竟共同基於未經國家通訊傳播委員會許
    可即擅自使用無線電頻率之犯意聯絡，由丙○○自民國九十
    七年七月間某日起，提供其婆婆鄭陳女所有，其管理之臺北
    縣新店市○○路七○巷一五號「九重天」廟宇旁土地〔Ｔ六
    七座標分別為：（三○七四三五，0000000）、（三
    ○七六二一，0000000）、（三○七三八五，000
    0000）〕供甲○○、乙○○以鐵櫃裝設天線塔，架設發
    射站使用，並旋未經國家通訊傳播委員會核准，擅自使用無
    線電頻率，發射電波，非法使用調頻一零二點四兆赫、九五
    點三兆赫及一零六點八兆赫頻率，但尚未干擾無線電波之合
    法使用。嗣經國家通訊傳播委員會北區監理處人員執行業務
    查察時，在該處發現架有廣播電臺用天線，而於九十七年十
    月二日下午二時五十分許，會同內政部警政署電信警察隊員
    警持本院法官核發之搜索票前往上開地點執行搜索，並當場
    扣得甲○○所有之發射機一臺、ＳＴＬ接收機二臺、激勵器
    一臺、電源供應器二臺、功率放大器一臺及ＳＴＬ天線三支
    等電信器材。
二、案經國家通訊傳播委員會函送臺灣臺北地方法院檢察署檢察
    官偵查起訴。
    理  由
一、前揭犯罪事實，業據被告甲○○、乙○○、丙○○於本院審
    理中坦承不諱，並有電信警察隊第一中隊搜索扣押筆錄、扣
    押物品目錄表、電信警察隊第一中隊代保管條、國家通訊傳
    播委員會九十七年十月一日通傳北密字第○九七五○○七七
    八九○號函及其檢送國家通訊傳播委員會非法廣播墊臺蒐證
    處理報告表、現場照片、用電資料表、非法廣播電臺節目紀
    錄表、國家通訊傳播委員會九十七年十月一日通傳北密字第
    ○九七五○○七七九○○號函及其檢送國家通訊傳播委員會
    非法廣播墊臺蒐證處理報告表、現場照片、用電資料表、非
    法廣播電臺節目紀錄表、國家通訊傳播委員會九十七年十月
    一日通傳北密字第○九七五○○七七九一○號函及其檢送國
    家通訊傳播委員會非法廣播墊臺蒐證處理報告表、現場照片
    、用電資料表、非法廣播電臺節目紀錄表、等件在卷可參，
    足徵被告等任意性自白核均與事實相符，應均堪採信。綜上
    所述，本件事證明確，被告等犯行均堪以認定，應均依法論
    科。
二、按無線電頻率、電功率、發射方式及電台識別呼號等有關電
    波監理業務，由「交通部」統籌管理，非經交通部核准，不
    得使用或變更；無線電頻率之規劃分配、申請方式、指配原
    則、核准之廢止、使用管理、干擾處理及干擾認定標準等電
    波監理業務之辦法，由「交通部」定之，電信法第四十八條
    第一項定有明文。又查國家通訊傳播委員會組織法，已於九
    十四年十一月九日，經總統以華總一義字第○九四○○一七
    八八八一號令制定公布，並自公布之日施行，該法第二條規
    定，自本會成立之日起，通訊傳播相關法規，包括電信法、
    廣播電視法、有線廣播電視法及衛星廣播電視法，涉及本會
    職掌，其職權原屬交通部、行政院新聞局、交通部電信總局
    者，主管機關均變更為本會。其他法規涉及本會職掌者，亦
    同。已將電信監理相關業務之主管機關，從交通部移由該委
    員會，此一修正並未影響犯罪基本構成要件，亦未改變處罰
    之輕重，故逕以裁判時法律，更改主管機關之名稱即可。核
    被告甲○○、乙○○、丙○○未經向主管機關交通部（現改
    為國家通訊傳播委員會）申請許可，使用未經核准之調頻一
    零二點四兆赫、九五點三兆赫及一零六點八兆赫無線電頻率
    ，但尚未干擾無線電波之合法使用，所為均係違反電信法第
    四十八條第一項之規定，應均依同法第五十八條第二項之規
    定處罰。被告甲○○、乙○○、丙○○前開未經國家通訊傳
    播委員會核准，擅自使用無線電頻率之行為，其罪質中本含
    有反覆實施同一行為之特性，故被告等在上揭時間內多次使
    用無線電頻率，發射電波之行為，應屬包括一罪。被告甲○○、乙○○、丙○○間，就前開違反電信法之犯行，有犯意
    聯絡與行為分擔，皆為共同正犯。爰分別審酌被告丙○○前
    無前科，被告甲○○、乙○○前均未曾受有期徒刑以上刑之
    宣告，有臺灣高等法院被告前案紀錄表共三份在卷可稽，素
    行良好，其等所為已經造成電信主管機關對於廣播電信發送
    之管理損害，惟犯後均坦承犯行，態度良好，兼衡其等犯罪
    動機、目的、手段、生活狀況、智識程度、所使用之電功率
    及發射方式等一切情狀，爰分別量處如主文所示之刑，被告
    甲○○、乙○○併均諭知易科罰金之折算標準，被告丙○○
    併諭知易服勞役之折算標準。扣案之發射機一臺、ＳＴＬ接
    收機二臺、激勵器一臺、電源供應器二臺、功率放大器一臺
    及ＳＴＬ天線三支均為被告等共犯電信法第五十八條之罪所
    用之電信器材，應依電信法第六十條規定，不問屬於犯人與
    否，均宣告沒收。
據上論斷，應依刑事訴訟法第四百五十二條、第二百八十四條之
一、第二百七十三條之一第一項、第二百九十九條第一項前段，
電信法第五十八條第二項、第六十條，刑法第十一條、第二十八
條、第四十一條第一項前段、第四十二條第三項，判決如主文。
本案經檢察官黃兆揚到庭執行職務
中    華    民    國  九十八  年    二    月  二十七  日
                臺灣臺北地方法院刑事第六庭
                    法      官  雷淑雯
以上正本證明與原本無異。
如不服本判決，應於判決送達後十日內向本院提出上訴狀（應抄
附繕本）。告訴人或被害人如對於本判決不服者，應具備理由請
求檢察官上訴，其上訴期間之計算係以檢察官收受判決正本之日
期為準。
                    書  記  官  胡詩唯
中    華    民    國  九十八  年    二    月  二十七  日
附錄本案論罪科刑法條全文
電信法第五十八條
違反第四十六條第五項規定，設置或使用無線廣播電臺或無線電
視電臺發送射頻信息，致干擾無線電波之合法使用者，處二年以
下有期徒刑、拘役或科或併科新臺幣六十萬元以下罰金。
違反第四十八條第一項規定，未經核准擅自使用或變更無線電頻
率者，處拘役或科或併科新臺幣二十萬元以下罰金。
犯前項之罪，因而致干擾無線電波之合法使用者，處二年以下有
期徒刑、拘役或科或併科新臺幣六十萬元以下罰金。


司法院資訊處製作；財團法人民間司法改革基金會備份。
